【裁判字號】    97,交聲,409
【裁判日期】    970327
【裁判案由】    聲明異議
【裁判全文】
臺灣彰化地方法院刑事裁定   97年度交聲字第409號
移送機關即
原處分機關  交通部公路總局臺中區監理所彰化監理站
異  議  人
即受處分人  甲○○
上列異議人即受處分人因違反道路交通管理處罰條例案件，對於
交通部公路總局臺中區監理所彰化監理站交通事件裁決書97年2
月1 日彰監四字第裁64─HC0000000 號處分不服，聲明異議，本
院裁定如下：
    主  文
原處分撤銷。
甲○○不罰。
    理  由
一、按駕駛執照業經吊銷、註銷仍駕駛小型車或機器腳踏車者，
    處汽車駕駛人新臺幣6,000 元以上12,000元以下罰鍰，並當
    場禁止其行駛，道路交通管理處罰條例第21條第1 項第4 款
    定有明文。
二、本件原處分機關處分意旨略以：異議人即受處分人甲○○所
    有車牌號碼9633－ＬC 號自用一般小客車，於民國（下同）
    96年07月8 日下午5 時20分許，於臺中縣大甲鎮○○路○ 段
    ，因「駕駛執照業經註銷仍駕駛小型車」違規，為臺中縣警
    察局交通警察隊以中縣警交字第HC0000000 號違規通知單舉
    發，爰依道路交通管理處罰條例第21條第1 項第4 款規定，
    裁處汽車所有人新臺幣12,000元罰鍰，並扣繳駕照，於法並
    無不合等語。
三、本件受處分人即異議人固不爭執其車牌號碼9633－ＬC 號自
    用一般小客車為其所有，惟否認有何上揭違規行為，辯稱：
    我的車子是停在停車場被撞，並非是行駛中被撞，但因為保
    險公司要辦理賠，所以我必須報案，警察到場時，就問車主
    是誰，我說車主是我，但實際上開車不是我，直到半年後，
    上個月才收到這張1 萬2 千元的罰單，方知悉有本件違規情
    事，監理機關遽對伊裁罰，實難甘服等語，經查：
（一）本院依職權先後傳喚證人即受處分人之姊人陳鳳寶、證人
      即到場處理員警劉俊明到庭為證，證人陳鳳寶於本院訊問
      時到庭具結證稱：我是在96年7 月8 日當天，跟我弟弟即
      異議人借休旅車，當天是跟我先生去工地放鋼筋，工人就
      要由我載，當天早上6 點多，我騎機車到我弟弟家，開96
      33號休旅車載我弟及工人上高速公路，從大甲交流道下去
      到工地，我弟也是受僱於我，所以一起載去工地，那天車
      子是停在致用中學的停車場，還沒下班就被載鋼筋的貨櫃
      車倒退時撞到，所以當時我並沒有在開車等語。證人劉俊
      明於本院訊問時亦到庭具結證稱：本件舉發通知單不是我
      填製。我是在現場處理車禍的員警。我們到現場處理，受
      處分人的車子是靜止的，駕駛座及副駕駛座還有乘客座都
      沒有人，該車並不是行進中被撞，受處分人告訴我車是停
      在停車場，被他車撞到，我到場時，該車是靜止的停在停
      車場內等語，足見本件受處分人並無為警查獲駕駛汽車之
      情事。本院復查無其他證據足認異議人確有駕駛汽車等情
      ，是異議人否認「駕駛執照業經註銷仍駕駛小型車」之違
      規，並非無據。
（二）綜上所陳，本件異議人雖為上開自小客車之登記所有權人
      ，然事發當時該車是靜止狀態，異議人並無事實上駕駛情
      事。從而，本件異議人聲明異議，尚非無據，原處分上開
      裁罰難認為適法，自應由本院撤銷原處分，諭知異議人即
      受處分人不罰，以資適法。
據上論斷，應依應依道路交通管理處罰條例第87條第2 項、道路
交通案件處理辦法第20條前段，裁定如主文。
中    華    民    國    97    年    3     月    27    日
                  交通法庭            法  官  黃齡玉
以上正本證明與原本無異。
如不服本裁定，應於裁定送達後五日內向本院提出抗告狀 (須附
繕本 )。
中    華    民    國    97    年    3     月    27    日
                                      書記官  施嘉玫


司法院資訊處製作；財團法人民間司法改革基金會備份。
